【裁判字號】    90,訴,272
【裁判日期】    900320
【裁判案由】    電信法
【裁判全文】
臺灣板橋地方法院刑事判決                            九十年度訴字第二七二號
    公  訴  人  臺灣板橋地方法院檢察署檢察官
    被      告  乙○○
右列被告因違反電信法案件，經檢察官提起公訴（八十九年度偵字第二二一七三號）
，本院判決如左：
    主  文
乙○○連續意圖為自己不法之利益，以無線之方式盜用他人電信設備通信，處拘役伍
拾玖日，如易科罰金，以參佰元折算壹日。緩刑貳年。
    事  實
一、乙○○於民國八十九年五月間某日，在「奇摩網站」聊天室內得知盜用他人向中
    華電信股份有限公司（下簡稱中華電信）申請使用之隨身碼電信設備通信之方法
    後，竟基於意圖為自己不法利益之概括犯意，自八十九年五月五日二十時零九分
    十六秒起迄八十九年五月十日八時五十二分五十七秒止，連續九十八次在不詳地
    點，以己有0000000000號之無線行動電話，撥打至00000000
    0號中華電信隨身碼總站，再撥打中華電信設定之前三碼數字一一○及其隨意猜
    測之後四碼數字二四九七號，復接密碼ＸＸＸＸＸＸ＃後，盜用甲○○所申請使
    用之0000000000號隨身碼電信設備通信，而持以對外通訊，致使中華
    電信之通信系統陷於錯誤，予以接收而提供服務，並將使用電話費之記錄記載於
    甲○○帳單上，藉以獲取免費使用中華電信隨身碼通信之財產上不法利益新台幣
    （下同）七千四百八十‧二元（起訴書誤載為七千四百八十三元）。後因甲○○
    於八十九年六月某日接獲帳單後，發覺通話費用遽增，而報請內政部警政署電信
    警察隊第一中隊處理，經警調閱上述隨身碼之通聯紀錄，查出該隨身碼發話號碼
    為0000000000號，始於八十九年十月二十六日，循線查獲上情。
二、案經甲○○訴由內政部警政署電信警察隊第一中隊呈請交通部電信總局移送臺灣
    板橋地方法院檢察署檢察官偵查起訴。
    理  由
一、右揭犯罪事實，業據被告乙○○迭於警偵訊及本院審理中坦承不諱，而上述「0
    000000000」號隨身碼係甲○○向中華電信申請使用，於八十九年五月
    間遭他人盜打之事實，亦據證人甲○○於警訊中指證綦詳，是上開隨身碼係屬他
    人之物，被告無權使用甚然，其明知無使用權源，仍以己有之00000000
    00號行動電話，利用該隨身碼對外通訊，其有意圖為自己不法之利益，實彰甚
    明。復核諸卷附之四紙通聯紀錄，其中發話號碼為被告使用之00000000
    00號行動電話之通話時間係自八十九年五月五日二十時零九分十六秒起迄八十
    九年五月十日八時五十二分五十七秒止，而該段時間內之通話次數為九十八次，
    通話費用為七千四百八十‧二元乙節，亦殆無疑。至該隨身碼其餘發話號碼00
    00000000號、000000000號、0000000000號、00
    00000000號及0000000000號等電話號碼既非被告所有，此等
    通話費用自非被告所盜打，要屬無疑。末者被告盜用右述隨身碼之行為，足生損
    害於甲○○及中華電信之電信管理，復無置疑。本件罪證明確，被告犯行堪予認
    定，應依法論科。
二、被告意圖為自己免費撥打電話之不法利益，使用無線行動電話，盜用他人電信設
    備通信，核其所為，係犯電信法第五十六條第一項之意圖為自己不法之利益，以
    無線之方式盜用他人電信設備通信罪。其先後多次盜用之犯行，時間緊接，構成
    要件相同，顯係基於概括之犯意反覆為之，為連續犯，應依刑法第五十六條之規
    定論以一罪並加重其刑。至電信法第五十六條第一項之罪，以意圖為自己或第三
    人不法之利益，使用有線、無線或其他電磁方式，盜接或盜用他人電信設備通信
    者為要件。本罪之處罰詐得免繳電信通信費用之不法利益規定，乃刑法詐欺得利
    罪之特別法，依特別法優於普通法之原則，自毋庸再論以刑法詐欺得利罪，併此
    敘明（最高法院八十八年一月十九日八十八年度第一次刑事庭會議決議參酌）。
    爰審酌被告為自己免費撥打電話之不法利益，即盜用他人隨身碼，且迄今未償還
    被害人甲○○之損失，惟犯後坦承犯行，態度良好，犯罪所得僅七千四百八十‧
    二元，併其犯罪之動機、目的、手段等一切情狀，量處如主文所示之刑。再查被
    告行為後，刑法第四十一條於九十年一月十日修正公布，同年月十二日生效，原
    條文修正為第四十一條第一項前段，並將得易科罰金之罪，從「犯最重本刑為三
    年以下有期徒刑以下之刑之罪」，修正為「犯最重本刑為五年以下有期徒刑以下
    之刑之罪」，本案被告所犯之罪為「最重本刑五年以下有期徒刑以下之刑之罪」
    ，比較新舊法，以新法較有利於被告，依刑法第二條第一項前段之規定，本案應
    適用修正後之現行刑法第四十一條第一項前段條文，諭知易科罰金之折算標準。
    末查被告前未曾受有期徒刑以上刑之宣告，有臺灣高等法院檢察署刑案紀錄簡覆
    表乙紙在卷可參，其因一時失慮，致罹刑典，經此偵審之教訓，當能知所警惕信
    無再犯之虞，本院認前所宣告之刑以暫不執行為適當，併予宣告緩刑二年，以勵
    自新。
三、至被害人甲○○上述隨身碼之發話號碼0000000000、0000000
    00、0000000000、0000000000及0000000000
    號，除被害人自承0000000000、000000000號係其撥打外，
    其餘0000000000、0000000000及0000000000號
    行動電話之使用人是否亦未經被害人甲○○之同意，而擅自盜用甲○○之隨身碼
    ，此部分因未據公訴人提出公訴，本院自無從審究，應由臺灣板橋地方法院檢察
    署檢察官另為適法之處理，附此敘明。
據上論斷，應依刑事訴訟法第二百九十九條第一項前段，電信法第五十六條第一項，
刑法第二條第一項前段、第十一條第一項、第五十六條、新修正之第四十一條第一項
前段、第七十四條第一款，罰金罰鍰提高標準條例第一條前段、第二條，判決如主文
。
本案經檢察官余若凡到庭執行職務。
中    華    民    國      九十        年      三      月      二十      日
                                      臺灣板橋地方法院刑事第四庭
                                          法  官  游  秀  雯
右正本證明與原本無異。
如不服本判決，應於判決送達後十日內，向本院提出上訴狀。
                                          書記官  陳  怡  真
中    華    民    國      九十        年      三      月      二十一    日
附錄本案論罪科刑法條全文
電信法第五十六條：
意圖為自己或第三人不法之利益，以有線、無線或其他電磁方式，盜接或盜用他人電
信設備通信者，處五年以下有期徒刑，得併科新臺幣一百五十萬元以下罰金。
意圖供自己或第三人盜接或盜用他人電信設備通信，而製造、變造或輸入電信器材者
，處一年以上七年以下有期徒刑，得併科新臺幣三百萬元以下罰金。意圖供第三人盜
接或盜用他人電信設備通信，而販賣、轉讓、出租或出借電信器材者，亦同。
意圖供自己或第三人犯罪之用而持有前項之電信器材者，處三年以下有期徒刑，得併
科新臺幣五十萬元以下罰金。
第一項及第二項之未遂犯罰之。


司法院資訊處製作；財團法人民間司法改革基金會備份。
